Inventaris van het archief van Kamer van Koophandel Rotterdam, Handelsregister 1921-1970
Nationaal Archief, Den Haag
- Doos/inventarisnummers 501-1000
  - Dossiers 016209-016271, 696
  - Dossiers 016304-016458, 697
  - Dossiers 016468-016572, 698
  - Dossiers 016573-016692, 699
  - Dossiers 016700-016784, 700
  - Dossiers 016801-016897, 701
  - Dossiers 016902-016991, 702
  - Dossiers 017006-017099, 703
  - Dossiers 017101-017171, 704
  - Dossiers 017208-017299, 705
  - Dossiers 017300-017398, 706
  - Dossiers 017421-017597, 707
  - Dossiers 017606-017707, 708
  - Dossiers 017715-017796, 709
  - Dossiers 017800-017856, 710
  - Dossiers 017861-017964, 711
  - Dossiers 017969-018090, 712
  - Dossiers 018097-018196, 713
  - Dossiers 018200-018299, 714
  - Dossiers 018311-018463, 715
  - Dossiers 018469-018569, 716
  - Dossiers 018629-018719, 717
  - Dossiers 018733-018830, 718
  - Dossiers 018837-018909, 719
  - Dossiers 018914-018994, 720
  - Dossiers 019017-019099, 721
  - Dossiers 019100-019198, 722
  - Dossiers 019203-019257, 723
  - Dossiers 019260-019368, 724
  - Dossiers 019370-019438, 725
  - Dossiers 019441-019504, 726
  - Dossiers 019512-019594, 727
  - Dossiers 019602-019713, 728
  - Dossiers 019718-019797, 729
  - Dossiers 019801-019925, 730
  - Dossiers 016967-019995, 731
  - Dossiers 020000-020099, 732
  - Dossiers 020108-020160, 733
  - Dossiers 020164-020224, 734
  - Dossiers 020231-020282, 735
  - Dossiers 020289-020399, 736
  - Dossiers 020401-020495, 737
  - Dossiers 020501-020596, 738
  - Dossiers 020602-020692, 739
  - Dossiers 020700-020700c, 740
  - Dossiers 020722-020763, 741
  - Dossiers 020773-020875, 742
  - Dossiers 020880-020993, 743
  - Dossiers 021013-021109, 744
  - Dossiers 021116-021194, 745
  - Dossiers 021200-021277, 746
  - Dossiers 021280-021392, 747
  - Dossiers 021400-021497, 748
  - Dossiers 021517-021598, 749
  - Dossiers 021600-021687a, 750
  - Dossiers 021688-021746, 751
  - Dossiers 021747-021799, 752
  - Dossiers 021801-021854, 753
  - Dossiers 021857-021938, 754
  - Dossiers 021939-021989, 755
  - Dossiers 022012-022099, 756
  - Dossiers 022102-022196, 757
  - Dossiers 022200-022255, 758
  - Dossiers 022256-022325, 759
  - Dossiers 022332-022396, 760
  - Dossiers 022401-022592, 761
  - Dossiers 022606-022695, 762
  - Dossiers 022700-022795, 763
  - Dossiers 022805-022890, 764
  - Dossiers 022915-022998, 765
  - Dossiers 023009-023098, 766
  - Dossiers 023141-023189, 767
  - Dossiers 023203-023215, 768
  - Dossiers 023216-023246, 769
  - Dossiers 023247-023263, 770
  - Dossiers 023264-023276, 771
  - Dossiers 023277-023291, 772
  - Dossiers 023292-023342, 773
  - Dossiers 023351-023427, 774
  - Dossiers 023430-023498, 775
  - Dossiers 023512-023591, 776
  - Dossiers 023607-023697, 777
  - Dossiers 023701-023757, 778
  - Dossiers 023759-023799, 779
  - Dossiers 023801-023936, 780
  - Dossiers 023938-023994, 781
  - Dossiers 024015-024098, 782
  - Dossiers 024107-024187, 783
  - Dossiers 024200-024244, 784
  - Dossiers 024244-024336, 785
  - Dossiers 024337-024389, 786
  - Dossiers 024400-024495, 787
  - Dossiers 024501-024647, 788
  - Dossiers 024664-024794, 789
  - Dossiers 024813-024895, 790
  - Dossiers 024914-024998, 791
  - Dossiers 025004-025099, 792
  - Dossiers 025101-025199, 793
  - Dossiers 025205-025298, 794
  - Dossiers 025302-025357, 795
  - Dossiers 025367-025402, 796
  - Dossiers 025413-025497, 797
  - Dossiers 025501-025544, 798
  - Dossiers 025545-025604, 799
  - Dossiers 025614-025685, 800
  - Dossiers 025706-025760, 801
  - Dossiers 025765-025856, 802
  - Dossiers 025860-025932, 803
  - Dossiers 025921-025976b, 804
  - Dossiers 025989-026027, 805
  - Dossiers 026034-026097, 806
  - Dossiers 026147-026196, 807
  - Dossiers 026200-026234, 808
  - Dossiers 026237-026342, 809
  - Dossiers 026348-026398, 810
  - Dossiers 026403-026499, 811
  - Dossiers 026507-026573, 812
  - Dossiers 026589-026644, 813
  - Dossiers 026647-026730, 814
  - Dossiers 026741-026814, 815
  - Dossiers 026818-026880, 816
  - Dossiers 026887-026984, 817
  - Dossiers 026985-027038, 818
  - Dossiers 027039-027098, 819
  - Dossiers 027107-027178, 820
  - Dossiers 027179-027268, 821
  - Dossiers 027272-027366, 822
  - Dossiers 019233-027497, 823
  - Dossiers 027512-027599, 824
  - Dossiers 027602a-027645, 825
  - Dossiers 027651-027695, 826
  - Dossiers 027702-027771, 827
  - Dossiers 027778-027885, 828
  - Dossiers 027903-027957, 829
  - Dossiers 027966-028040, 830
  - Dossiers 028028-028059, 831
  - Dossiers 028060-028096, 832
  - Dossiers 028105-028185, 833
  - Dossiers 028190-028228, 834
  - Dossiers 028228-028290, 835
  - Dossiers 028311-028394, 836
  - Dossiers 028411-028457, 837
  - Dossiers 028458-028523, 838
  - Dossiers 028524-028597, 839
  - Dossiers 028619-028675, 840
  - Dossiers 028677-028742, 841
  - Dossiers 028743-028798, 842
  - Dossiers 028801-028866, 843
  - Dossiers 028873-028936, 844
  - Dossiers 028938-028996, 845
  - Dossiers 029002-029057, 846
  - Dossiers 029063-029128, 847
  - Dossiers 029132-029192, 848
  - Dossiers 029206-029311, 849
  - Dossiers 029269-029382, 850
  - Dossiers 029393-029476, 851
  - Dossiers 029481-029514, 852
  - Dossiers 029516-029593, 853
  - Dossiers 029600-029691, 854
  - Dossiers 029693-029758, 855
  - Dossiers 029760-029796, 856
  - Dossiers 029804-029875, 857
  - Dossiers 029876-029945, 858
  - Dossiers 029947-029965, 859
  - Dossiers 029969-030011, 860
  - Dossiers 030015-030048, 861
  - Dossiers 030056-030090, 862
  - Dossiers 030094-030164, 863
  - Dossiers 030166-030217, 864
  - Dossiers 030220-030277, 865
  - Dossiers 030279-030354, 866
  - Dossiers 030361-030435, 867
  - Dossiers 030443-030483, 868
  - Dossiers 030487-030558, 869
  - Dossiers 030560-030615, 870
  - Dossiers 030619-03670, 871
  - Dossiers 030672-030740, 872
  - Dossiers 030742-030798, 873
  - Dossiers 030799-030883, 874
  - Dossiers 030885-030972, 875
  - Dossiers 030975-031090, 876
  - Dossiers 031093-031157, 877
  - Dossiers 031159-031214, 878
  - Dossiers 031232-031295, 879
  - Dossiers 031302-031354, 880
  - Dossiers 031355-031440, 881
  - Dossiers 031444-031513, 882
  - Dossiers 031516-031576, 883
  - Dossiers 031580-031670, 884
  - Dossiers 031673-031742, 885
  - Dossiers 031743-031824, 886
  - Dossiers 031840-031930, 887
  - Dossiers 031932-031981, 888
  - Dossiers 031986-032036, 889
  - Dossiers 032048-032116, 890
  - Dossiers 032117-032143, 891
  - Dossiers 031895-032189, 892
  - Dossiers 032193-032311, 893
  - Dossiers 032324-032408, 894
  - Dossiers 032415-032494, 895
  - Dossiers 032504-037987, 896
  - Dossiers 032542-032597, 897
  - Dossiers 032603-032670, 898
  - Dossiers 032672-032725, 899
  - Dossiers 032726-032823, 900
  - Dossiers 032824-032889, 901
  - Dossiers 032890-032948, 902
  - Dossiers 032951-033034, 903
  - Dossiers 033036-033075, 904
  - Dossiers 033080-033160, 905
  - Dossiers 033160-033191, 906
  - Dossiers 033195-033255, 907
  - Dossiers 033260-033325, 908
  - Dossiers 033326-033389, 909
  - Dossiers 033398-033469, 910
  - Dossiers 033470-033571, 911
  - Dossiers 033573-033680, 912
  - Dossiers 033681-033750, 913
  - Dossiers 033752-033850, 914
  - Dossiers 033852-033930, 915
  - Dossiers 033931-033974, 916
  - Dossiers 033978-034032, 917
  - Dossiers 034040-034129, 918
  - Dossiers 034138-034181, 919
  - Dossiers 034185-034237, 920
  - Dossiers 034242-034319, 921
  - Dossiers 034321-034374, 922
  - Dossiers 034376-034424, 923
  - Dossiers 034426-034455, 924
  - Dossiers 034457-034509, 925
  - Dossiers 034517a-034561, 926
  - Dossiers -034589, 927
  - Dossiers 034590-034602a, 928
  - Dossiers 034609-034684, 929
  - Dossiers 034690-034739, 930
  - Dossiers 034757-034798, 931
  - Dossiers 034800-034875, 932
  - Dossiers 034879-034934, 933
  - Dossiers 034940-035002, 934
  - Dossiers 035005-035097, 935
  - Dossiers 035102-035159, 936
  - Dossiers 035165-035240, 937
  - Dossiers 035241-035328, 938
  - Dossiers 035329-035391, 939
  - Dossiers 035393-035436, 940
  - Dossiers 035455-035534, 941
  - Dossiers 035538a-035573, 942
  - Dossiers 035574-035624, 943
  - Dossiers 035626-035661, 944
  - Dossiers 035663-035728, 945
  - Dossiers 035731-035802, 946
  - Dossiers 035804-035858, 947
  - Dossiers 035862a-035894, 948
  - Dossiers 035897-035950a, 949
  - Dossiers 035951-035998, 950
  - Dossiers 036011-036071, 951
  - Dossiers 036076-036128, 952
  - Dossiers 036129-069169, 953
  - Dossiers 036171-036221, 954
  - Dossiers 036229-036251, 955
  - Dossiers 036252-036262, 956
  - Dossiers 036264-036297, 957
  - Dossiers 036310-036343, 958
  - Dossiers 036344a-036344e, 959
  - Dossiers 036350-036421, 960
  - Dossiers 036422-036487, 961
  - Dossiers 036504-036546, 962
  - Dossiers 036547-036604, 963
  - Dossiers 036611-036661, 964
  - Dossiers 036663-036737, 965
  - Dossiers 036743-036780, 966
  - Dossiers 036783-036839, 967
  - Dossiers 036849-036893, 968
  - Dossiers 036902-036951, 969
  - Dossiers 036972-037039, 970
  - Dossiers 037040-037088, 971
  - Dossiers 037102-037158, 972
  - Dossiers 037159-037210, 973
  - Dossiers 037213-037286, 974
  - Dossiers 037288-037330, 975
  - Dossiers 037334-037428, 976
  - Dossiers 037432-037493, 977
  - Dossiers 037495-037526, 978
  - Dossiers 037528-037590, 979
  - Dossiers 037591-037632, 980
  - Dossiers 037637-037708, 981
  - Dossiers 037711-037769, 982
  - Dossiers 037771-037843, 983
  - Dossiers 037844-037919, 984
  - Dossiers 037920-037986, 985
  - Dossiers 037987-038025, 986
  - Dossiers 038026-038115, 987
  - Dossiers 038116-038163, 988
  - Dossiers 038168-038230, 989
  - Dossiers 038233-038290, 990
  - Dossiers 038305-038350, 991
  - Dossiers 038355-038412, 992
  - Dossiers 038419-038463, 993
  - Dossiers 038478-038555, 994
  - Dossiers 038560-038610, 995
  - Dossiers 038613-038671, 996
  - Dossiers 038677-038735, 997
  - Dossiers 038736-038776, 998
  - Dossiers 038797-038895, 999
  - Dossiers 038896-038938, 1000
- Doos/inventarisnummers 1001-1500
  - Dossiers 038941-038996, 1001
  - Dossiers 039002-039076, 1002
  - Dossiers 039082-039120, 1003
  - Dossiers 039121-039178, 1004
  - Dossiers 039180-039238, 1005
  - Dossiers 039242-039794, 1006
  - Dossiers 039795-039857, 1007
  - Dossiers 039858-039915, 1008
  - Dossiers 039917-039977, 1009
  - Dossiers 039981-040044, 1010
  - Dossiers 040046-040127, 1011
  - Dossiers 040129-040207, 1012
  - Dossiers 040210-040287, 1013
  - Dossiers 040294-040355, 1014
  - Dossiers 040360-040397, 1015
  - Dossiers 040401-040469, 1016
  - Dossiers 040472-040563, 1017
  - Dossiers 040563-040648, 1018
  - Dossiers 040649-040707, 1019
  - Dossiers 040718-040783, 1020
  - Dossiers 040785-040832, 1021
  - Dossiers 040834-040883, 1022
  - Dossiers 040886-040933, 1023
  - Dossiers 040945-041008, 1024
  - Dossiers 041013-041081, 1025
  - Dossiers 041082-041139, 1026
  - Dossiers 041145-041195, 1027
  - Dossiers 041200-041239, 1028
  - Dossiers 041239-041295, 1029
  - Dossiers 041296-041363, 1030
  - Dossiers 041364-041437, 1031
  - Dossiers 041440-041526, 1032
  - Dossiers 041527-041583, 1033
  - Dossiers 041585-041655, 1034
  - Dossiers 041658-041702, 1035
  - Dossiers 041703-041769, 1036
  - Dossiers 041770-041850, 1037
  - Dossiers 041854-041898, 1038
  - Dossiers 041901-041972, 1039
  - Dossiers 041977-042040, 1040
  - Dossiers 042042-042107, 1041
  - Dossiers 042110-042223, 1042
  - Dossiers 042227-042287, 1043
  - Dossiers 042300-042357, 1044
  - Dossiers 042360-042414, 1045
  - Dossiers 042416-042487, 1046
  - Dossiers 042491-042553, 1047
  - Dossiers 042558-042605, 1048
  - Dossiers 042606a-042627, 1049
  - Dossiers 042629-042693, 1050
  - Dossiers 042696-042760, 1051
  - Dossiers 042761-042831, 1052
  - Dossiers 042832-042896, 1053
  - Dossiers 042906-042946, 1054
  - Dossiers 042949-042977, 1055
  - Dossiers 042981-043023, 1056
  - Dossiers 043028-043069, 1057
  - Dossiers 043071-043109, 1058
  - Dossiers 043111-043199, 1059
  - Dossiers 043200-043240, 1060
  - Dossiers 043243-043301, 1061
  - Dossiers 043303-043344, 1062
  - Dossiers 043350-043410, 1063
  - Dossiers 043418-043470, 1064
  - Dossiers 043472-043524a, 1065
  - Dossiers 043534-043584, 1066
  - Dossiers 043590-043611, 1067
  - Dossiers 043630-043694, 1068
  - Dossiers 043697-043750, 1069
  - Dossiers 043756-043798, 1070
  - Dossiers 043801-043854, 1071
  - Dossiers 043856-043907, 1072
  - Dossiers 043914-043968, 1073
  - Dossiers 043977-044050, 1074
  - Dossiers 044052-044130, 1075
  - Dossiers 044133-044191, 1076
  - Dossiers 044193-044216, 1077
  - Dossiers 044218-044278, 1078
  - Dossiers 044279-044330, 1079
  - Dossiers 044331-044378, 1080
  - Dossiers 044389-044446, 1081
  - Dossiers 044449-044511, 1082
  - Dossiers 044526-044556, 1083
  - Dossiers 044557-044588, 1084
  - Dossiers 044591-044653, 1085
  - Dossiers 004655-044681b, 1086
  - Dossiers 044681c-044681g, 1087
  - Dossiers 044685-044707, 1088
  - Dossiers 044708-044737, 1089
  - Dossiers 044738-044759, 1090
  - Dossiers 044760-044792, 1091
  - Dossiers 044795-044817, 1092
  - Dossiers 044819-044859, 1093
  - Dossiers 044860-044897, 1094
  - Dossiers 044900-044932, 1095
  - Dossiers 044933-044995, 1096
  - Dossiers 044997-045038, 1097
  - Dossiers 045042-045079, 1098
  - Dossiers 045080-045133, 1099
  - Dossiers 045134-045182, 1100
  - Dossiers 045188-045233, 1101
  - Dossiers 045233-045277, 1102
  - Dossiers 045278-045324, 1103
  - Dossiers 045325-045347a, 1104
  - Dossiers 045347b-045381, 1105
  - Dossiers 045383-045427, 1106
  - Dossiers 045435-045479, 1107
  - Dossiers 045481-045516, 1108
  - Dossiers 045522-045559, 1109
  - Dossiers 045560-045602, 1110
  - Dossiers 045604-045654, 1111
  - Dossiers 045655-045691b, 1112
  - Dossiers 045692-045743, 1113
  - Dossiers 045744-045777, 1114
  - Dossiers 045778-045809, 1115
  - Dossiers 045810-045850, 1116
  - Dossiers 045851-045885, 1117
  - Dossiers 045891-045924, 1118
  - Dossiers 045932-045972, 1119
  - Dossiers 045978-046046, 1120
  - Dossiers 046052-046086, 1121
  - Dossiers 046087-046135, 1122
  - Dossiers 046138-046173, 1123
  - Dossiers 046176-046222, 1124
  - Dossiers 046223-046252, 1125
  - Dossiers 046257-046294, 1126
  - Dossiers 046296-046325, 1127
  - Dossiers 046326-046361, 1128
  - Dossiers 046364-046379, 1129
  - Dossiers 046383-046416, 1130
  - Dossiers 046435-046471, 1131
  - Dossiers 046472-046505, 1132
  - Dossiers 046506-046547, 1133
  - Dossiers 046548-046591, 1134
  - Dossiers 046593-046611, 1135
  - Dossiers 046618-046674, 1136
  - Dossiers 046675-046702, 1137
  - Dossiers 046705-046729, 1138
  - Dossiers 046730-046771, 1139
  - Dossiers 046775-046798, 1140
  - Dossiers 046800-046830, 1141
  - Dossiers 046831-046867, 1142
  - Dossiers 046872-046898, 1143
  - Dossiers 046900-046933, 1144
  - Dossiers 046934-046983, 1145
  - Dossiers 046984-047036, 1146
  - Dossiers 047038-047079, 1147
  - Dossiers 047082-047132, 1148
  - Dossiers 047133-047156, 1149
  - Dossiers 047161-047186, 1150
  - Dossiers 047187-047227, 1151
  - Dossiers 047199-047258, 1152
  - Dossiers 047259-047295, 1153
  - Dossiers 047297-047348, 1154
  - Dossiers 047350-047396, 1155
  - Dossiers 047405-047463, 1156
  - Dossiers 047464-047514, 1157
  - Dossiers 047515-047558, 1158
  - Dossiers 047568-047616, 1159
  - Dossiers 047619-047660, 1160
  - Dossiers 047665-047695, 1161
  - Dossiers 047696-047741, 1162
  - Dossiers 047743-047773, 1163
  - Dossiers 047774-047825, 1164
  - Dossiers 047827-047885, 1165
  - Dossiers 047886-047931, 1166
  - Dossiers 047937-047974, 1167
  - Dossiers 047068-048005, 1168
  - Dossiers 048012-048044, 1169
  - Dossiers 048047-048086, 1170
  - Dossiers 048087-048120, 1171
  - Dossiers 048121-048158, 1172
  - Dossiers 048159-048199, 1173
  - Dossiers 048201-048243, 1174
  - Dossiers 048244a-048267, 1175
  - Dossiers 048274-048289, 1176
  - Dossiers 048309-048342, 1177
  - Dossiers 048343-048364, 1178
  - Dossiers 048373-048411, 1179
  - Dossiers 048413-048457, 1180
  - Dossiers 048462-048496, 1181
  - Dossiers 048498a-048505, 1182
  - Dossiers 048507-048538, 1183
  - Dossiers 048539-048569, 1184
  - Dossiers 048572-048602, 1185
  - Dossiers 048608-048656, 1186
  - Dossiers 048657-048684, 1187
  - Dossiers 048685-048719, 1188
  - Dossiers 048723-048746, 1189
  - Dossiers 048749-048796, 1190
  - Dossiers 048797-048822, 1191
  - Dossiers 048823-048869, 1192
  - Dossiers 048871-048918, 1193
  - Dossiers 048920-048951, 1194
  - Dossiers 048954-048981, 1195
  - Dossiers 048982-049005, 1196
  - Dossiers 049006-049039, 1197
  - Dossiers 049042-049072, 1198
  - Dossiers 049076-049121, 1199
  - Dossiers 049124-049167, 1200
  - Dossiers 049168-049205, 1201
  - Dossiers 049206-049242, 1202
  - Dossiers 049245-049285, 1203
  - Dossiers 049288-049313, 1204
  - Dossiers 049318-049358, 1205
  - Dossiers 049360-049424, 1206
  - Dossiers 049427-049463, 1207
  - Dossiers 049464-049499, 1208
  - Dossiers 049501-049532, 1209
  - Dossiers 049533-049570a, 1210
  - Dossiers 049575-049608, 1211
  - Dossiers 049609-049640, 1212
  - Dossiers 049642-049678, 1213
  - Dossiers 049682-049739, 1214
  - Dossiers 049741-049775, 1215
  - Dossiers 049776-049814, 1216
  - Dossiers 049822-049856, 1217
  - Dossiers 049858-049899, 1218
  - Dossiers 049902-049936, 1219
  - Dossiers 049937-049974, 1220
  - Dossiers 049975-049999, 1221
  - Dossiers 050002-050042, 1222
  - Dossiers 050043-050097, 1223
  - Dossiers 050098-050132, 1224
  - Dossiers 050133-050163, 1225
  - Dossiers 050164-050205, 1226
  - Dossiers 050206-050242, 1227
  - Dossiers 050243-050293, 1228
  - Dossiers 050294-050346, 1229
  - Dossiers 050347-050377, 1230
  - Dossiers 050380-050422, 1231
  - Dossiers 050423-050454, 1232
  - Dossiers 050458-050499, 1233
  - Dossiers 050501-050540, 1234
  - Dossiers 050543-050569, 1235
  - Dossiers 050570-050605, 1236
  - Dossiers 050606-050633, 1237
  - Dossiers 050634-050684, 1238
  - Dossiers 050685-050719, 1239
  - Dossiers 050723-05747, 1240
  - Dossiers 050754-050783, 1241
  - Dossiers 050785-050809, 1242
  - Dossiers 050810-050844, 1243
  - Dossiers 050849-050890, 1244
  - Dossiers 050892-050935, 1245
  - Dossiers 050938-050976, 1246
  - Dossiers 050977-051019, 1247
  - Dossiers 051020-051060, 1248
  - Dossiers 051063-051105, 1249
  - Dossiers 051106-051137, 1250
  - Dossiers 051145-051180, 1251
  - Dossiers 051181-051202, 1252
  - Dossiers 051203-051235, 1253
  - Dossiers 051236-051256, 1254
  - Dossiers 051257-051282, 1255
  - Dossiers 051283-051302, 1256
  - Dossiers 051303-051320, 1257
  - Dossiers 051322-051354, 1258
  - Dossiers 051356-051389, 1259
  - Dossiers 051395-051424, 1260
  - Dossiers 051426-051449, 1261
  - Dossiers 051450-051482, 1262
  - Dossiers 051487-051519, 1263
  - Dossiers 051525-051554, 1264
  - Dossiers 051555-051586, 1265
  - Dossiers 051587-051613, 1266
  - Dossiers 051616-051644, 1267
  - Dossiers 051646-051670, 1268
  - Dossiers 051671-051694, 1269
  - Dossiers 051696-051720, 1270
  - Dossiers 051721-051751, 1271
  - Dossiers 051752-051774, 1272
  - Dossiers 051775-051799, 1273
  - Dossiers 051803-051829, 1274
  - Dossiers 051833-051867, 1275
  - Dossiers 051869-051895, 1276
  - Dossiers 051897-051944, 1277
  - Dossiers 051945-051978, 1278
  - Dossiers 051980-052001, 1279
  - Dossiers 052003-052025, 1280
  - Dossiers 052026-052050, 1281
  - Dossiers 052052-052073, 1282
  - Dossiers 052076-052104, 1283
  - Dossiers 052109-052135, 1284
  - Dossiers 052136-052150, 1285
  - Dossiers 052152-052175, 1286
  - Dossiers 052180-052210, 1287
  - Dossiers 052211-052236, 1288
  - Dossiers 052239-052256, 1289
  - Dossiers 052258-052273, 1290
  - Dossiers 052277-052299, 1291
  - Dossiers 052300-052324, 1292
  - Dossiers 052325-052348, 1293
  - Dossiers 052349-052366, 1294
  - Dossiers 052372-052402, 1295
  - Dossiers 052405-052428, 1296
  - Dossiers 052429-052454, 1297
  - Dossiers 052458-052486, 1298
  - Dossiers 052487a-052499, 1299
  - Dossiers 052503-052530, 1300
  - Dossiers 052531-052560, 1301
  - Dossiers 052561-052591, 1302
  - Dossiers 052592-052619, 1303
  - Dossiers 052621-052647, 1304
  - Dossiers 052649-052674, 1305
  - Dossiers 052680-052706, 1306
  - Dossiers 052709-052739, 1307
  - Dossiers 052741-052771, 1308
  - Dossiers 052772-052802, 1309
  - Dossiers 052803-052832, 1310
  - Dossiers 052835-052859, 1311
  - Dossiers 052860-052883, 1312
  - Dossiers 052885-052912, 1313
  - Dossiers 052913-052926, 1314
  - Dossiers 052927-052950, 1315
  - Dossiers 042952-052974, 1316
  - Dossiers 052978-053005, 1317
  - Dossiers 053007-053026, 1318
  - Dossiers 053027-053049, 1319
  - Dossiers 053050-053080, 1320
  - Dossiers 053081-053112, 1321
  - Dossiers 053114-053142, 1322
  - Dossiers 053143-053168, 1323
  - Dossiers 053169-053195, 1324
  - Dossiers 053196-053217, 1325
  - Dossiers 053218-053245, 1326
  - Dossiers 053246-053287, 1327
  - Dossiers 053288-053310, 1328
  - Dossiers 053311-053341, 1329
  - Dossiers 053342-053358, 1330
  - Dossiers 053359-053394, 1331
  - Dossiers 053395-053416b, 1332
  - Dossiers 053417-053447, 1333
  - Dossiers 053450-053475, 1334
  - Dossiers 053476-053511, 1335
  - Dossiers 053512-053538, 1336
  - Dossiers 053539-053556, 1337
  - Dossiers 053557-053585, 1338
  - Dossiers 053586-053609, 1339
  - Dossiers 053610-053642, 1340
  - Dossiers 053643-053669, 1341
  - Dossiers 053671-053707, 1342
  - Dossiers 053710-053744, 1343
  - Dossiers 053745-053760, 1344
  - Dossiers 053761-053779, 1345
  - Dossiers 053780-053808, 1346
  - Dossiers 053809-053827, 1347
  - Dossiers 053828-053849, 1348
  - Dossiers 053850-053875, 1349
  - Dossiers 053877-053897, 1350
  - Dossiers 053900-053939, 1351
  - Dossiers 053940-053958, 1352
  - Dossiers 053961-053980, 1353
  - Dossiers 053982-053984c, 1354
  - Dossiers 053985-054013, 1355
  - Dossiers 054014-054038, 1356
  - Dossiers 053057-054072, 1357
  - Dossiers 054074-054112, 1358
  - Dossiers 054114-054140, 1359
  - Dossiers 054141-054165, 1360
  - Dossiers 054166-054192, 1361
  - Dossiers 054197-054216, 1362
  - Dossiers 054217-054249, 1363
  - Dossiers 054250-054288, 1364
  - Dossiers 054291-054315, 1365
  - Dossiers 054316-054338, 1366
  - Dossiers 054340-054366, 1367
  - Dossiers 054369-054392, 1368
  - Dossiers 054393-054425, 1369
  - Dossiers 054427-054450, 1370
  - Dossiers 054452-054478, 1371
  - Dossiers 054479-054502, 1372
  - Dossiers 054504-054533, 1373
  - Dossiers 054535-054558, 1374
  - Dossiers 054562-054581, 1375
  - Dossiers 054582-054598, 1376
  - Dossiers 054601-054622, 1377
  - Dossiers 054623-054651, 1378
  - Dossiers 054656-054679, 1379
  - Dossiers 054680-054703, 1380
  - Dossiers 054705-054729, 1381
  - Dossiers 054730-054759, 1382
  - Dossiers 054760-054789, 1383
  - Dossiers 054792-054830, 1384
  - Dossiers 054831-054855, 1385
  - Dossiers 054856-054880, 1386
  - Dossiers 05483-054901, 1387
  - Dossiers 054903-054934, 1388
  - Dossiers 054935-054954, 1389
  - Dossiers 054955-054981, 1390
  - Dossiers 054985-055019, 1391
  - Dossiers 055020-055036, 1392
  - Dossiers 055037-055064, 1393
  - Dossiers 055065-055098, 1394
  - Dossiers 055099-055126, 1395
  - Dossiers 055127-055155, 1396
  - Dossiers 055156-055181, 1397
  - Dossiers 055184-055206, 1398
  - Dossiers 05515-05524, 1399
  - Dossiers 055240-05539, 1400
  - Dossiers 055258-055293, 1401
  - Dossiers 055294-055319, 1402
  - Dossiers 055321-055341, 1403
  - Dossiers 055342-055369, 1404
  - Dossiers 055371-055391, 1405
  - Dossiers 055393-055419, 1406
  - Dossiers 055420-055448, 1407
  - Dossiers 055449-055479, 1408
  - Dossiers 045482-055523, 1409
  - Dossiers 055524-055555, 1410
  - Dossiers 055556-055590, 1411
  - Dossiers 055591-055608, 1412
  - Dossiers 055612-055638, 1413
  - Dossiers 055621-055673, 1414
  - Dossiers 055674-055698, 1415
  - Dossiers 055699-055729, 1416
  - Dossiers 055730-055763, 1417
  - Dossiers 055764-055798, 1418
  - Dossiers 055799-055823, 1419
  - Dossiers 055824-055851, 1420
  - Dossiers 005854-055878, 1421
  - Dossiers 055879-055894, 1422
  - Dossiers 055895-055929, 1423
  - Dossiers 055930-055961, 1424
  - Dossiers 055962-055993, 1425